【裁判字號】    88,易,2355
【裁判日期】    890421
【裁判案由】    竊盜等
【裁判全文】
臺灣桃園地方法院刑事判決                        八十八年度易字第二三五五號
    公  訴  人  臺灣桃園地方法院檢察署檢察官
    被      告  丙○○
    被      告  乙○○
    被      告  己○○
    被      告  甲○○
    被      告  戊○○
右列被告因竊盜等案件，經檢察官提起公訴（八十八年度偵字第一０四八六號），本
院判決如左：
    主  文
戊○○、甲○○共同連續竊盜，累犯，均各處有期徒刑壹年。
己○○共同連續竊盜，處有期徒刑捌月。
丙○○、乙○○均無罪。
    事  實
一、戊○○（前曾於民國八十六年間因麻醉藥品管理條例案件，經法院判處有期徒刑
    八月確定，已於八十七年一月二十二日執行完畢）、甲○○（前曾於民國八十二
    年間因竊盜案件，經法院判處有期徒刑一年，已於八十三年六月八日執行完畢）
    與己○○三人，共同基於意圖為自己不法所有之概括犯意聯絡，自民國八十八年
    四月間起，至同年六月間止，先後多次在桃園縣楊梅鎮高山里西高山頂十七號旁
    空地之貨櫃內，共同竊取丁○○自國外進口之生化保鮮杯、長型生化保鮮盒、圓
    形生化保鮮盒、桶生化保鮮盒、小四方型生化保鮮盒等物得手。嗣經丁○○發現
    該貨櫃內貨物被竊，遂報警分別於中壢市第二市場內、平鎮市○○街七七巷九號
    處所、及甲○○之楊梅鎮○○○街十一號住處等地，當場查獲保鮮盒組、保鮮杯
    七十八組（價值新台幣三萬四百二十元）、保鮮盒二三三組（價值一百零一萬四
    千七百十五元）、保鮮盒方型三十三組（價值十萬七千二百五十元）、保鮮盒桶
    型二十三組（價值三萬七千九百五十元）、保鮮盒小四方型五十組（價值一萬三
    千二百五十元）。
二、案經桃園縣警察局楊梅分局報請臺灣桃園地方法院檢察署檢察官偵查起訴。
    理  由
甲、有罪（戊○○、甲○○、己○○）部分：
一、訊據被告甲○○、己○○固坦承曾有在右揭處所搬取貨櫃內之保鮮盒組等物之事
    實，惟矢口否認有竊盜之犯意，被告甲○○辯稱：伊以為放在右開高山頂十七號
    旁空地之保鮮盒組等物品是人家已經不要的東西，伊不知道那是仍有人看管之物
    品等詞云云；被告己○○辯稱：因為當時甲○○告訴伊貨櫃內之保鮮盒組物品，
    是她朋友的，拿沒有關係等詞云云。訊據被告戊○○則矢口否認有何竊盜犯行，
    辯稱：伊並未曾有到過右開高山頂十七號旁之空地，竊取保鮮盒組物品等詞云云
    。惟按，被告甲○○等人所竊取之保鮮盒組物品，當時乃原係藏置於貨櫃之內，
    依情顯係屬於有人在看管之物品，且被告甲○○等人於搬取後，又流入於市面販
    賣，而價格亦仍甚為昂貴，該等物品顯非係屬於人家已經不要的廢棄物，甚為明
    朗，故被告甲○○之上開執詞所辯，殊無可採取。而另被告戊○○有多次竊取貨
    櫃內之保鮮盒組物品之事實，亦已據共同被告甲○○於警、偵訊中供述綦詳，且
    與被告戊○○於警訊中供稱甲○○係由伊帶去看貨物存放地點的等語相符合，故
    被告戊○○再執詞否認其右揭竊盜犯行，亦無可採信。而另查，被告己○○當時
    係與被告甲○○同至右開高山頂十七號空地，共同搬運貨櫃內之生化保鮮杯、保
    鮮盒等物品時，被告甲○○乃係趁無貨主在現場監管之際而予以乘機竊取，於盜
    取貨櫃內之生化保鮮杯、保鮮盒物品時，偷竊之情，早已可以顯見，且查該貨櫃
    內之生化保鮮杯、保鮮盒等物品，流入於市面價值仍甚為昂貴，豈能有任憑被告
    甲○○予以大量搬取、載運而都沒有什麼關係的朋友等詞可以置信，故被告己○○與甲○○二人，不但於行為上有分擔之客觀事實，且於主觀上亦有犯意之聯絡
    存在，其上開所辯，無非僅係於事後圖以迴卸刑責之詞，亦不足以採取。此外，
    本件復並有搜索扣押證明筆錄、搜索結果報告書、被害人失竊明細表、贓物領據
    等在卷資佐可參，事證明確，被告三人右揭犯行足堪認定，應予依法論科。
二、核被告戊○○、甲○○、己○○三人所為，均係犯刑法第三百二十條第一項竊盜
    罪。被告戊○○、甲○○、己○○三人間，互有犯意聯絡及行為分擔，均為共同
    正犯，而渠等三人先後數次共同竊取該貨櫃內之保鮮盒組物品之行為，時間緊接
    ，觸犯基本構成要件同一之罪名，顯係基於概括犯意所為，均應依刑法第五十六
    條之規定，以連續竊盜一罪論擬，並加重其刑。本件公訴意旨認為被告戊○○等
    人多次竊取該貨櫃內保鮮盒之行為，係一竊盜行為之數個接續動作，容屬有誤，
    附此敘明。次查，被告戊○○前曾於八十六年間因麻醉藥品管理條例案件，經法
    院判處有期徒刑八月確定，已於八十七年一月二十二日執行完畢，被告甲○○亦
    於八十二年間曾因竊盜案件，經法院判處有期徒刑一年確定，於八十三年六月八
    日亦已執行完畢，此有其二人刑案查註紀錄資料在卷可按，被告戊○○、甲○○
    二人於刑之執行完畢後，五年內又再犯本件之罪，為累犯，均應依刑法第四十七
    條之規定，遞加重其刑。爰審酌被告戊○○、甲○○、己○○三人之犯後態度，
    並各另參其犯罪動機、手段、目的、品性、素行等一切情狀，分別量處如主文所
    示之刑，以資懲儆。
乙、無罪（丙○○、乙○○）部分：
一、公訴意旨另略以：被告乙○○明知右開保鮮盒等物品乃係由甲○○等人所竊取之
    贓物，仍予以故買，並再送往桃園縣平鎮市○○街七十七巷九號轉賣給亦明知係
    屬贓物之被告丙○○，而再由丙○○在桃園縣中壢市○○○路觀光夜市七樓攤位
    販賣牟利，因認被告乙○○、丙○○二人，亦涉有刑法第三百四十九條第二項之
    故買贓物罪嫌。
二、按犯罪事實應依證據認定之，無證據不得推定其犯罪事實；又不能證明被告犯罪
    者，應諭知無罪之判決，刑事訴訟法第一百五十四條、第三百零一條第一項分別
    定有明文。本件訊據被告乙○○固供承伊確曾有向甲○○等人購買過右開保鮮盒
    組物品再轉賣給丙○○，被告丙○○亦供承伊確曾有向乙○○購買過保鮮盒組物
    品再轉賣給他人等情，惟被告乙○○、丙○○則均堅決否認有為故買贓物犯行，
    二人均一致辯稱當時伊等並不知道右開保鮮盒組物品係屬於贓物等語。次查，共
    同被告甲○○於本院調查中亦供稱伊未曾有告知乙○○伊所販賣之右開保鮮盒組
    物品之真正來源等語，且按，一般銷售贓物者，亦大多僅係以廉價推銷贓物，實
    鮮有坦白告知向其購買之人該物品之真正來源，本件被告乙○○、丙○○二人，
    除非有與戊○○、甲○○、己○○三人為竊取右開保鮮盒組物品之共同謀議事實
    ，否則，常情上應是難以知悉其所購得之右開保鮮盒組物品係屬於贓物，應不能
    遽以故買贓物罪名對其二人相繩，此外，復查無其他積極證據足資證明被告乙○○、丙○○二人對於右開保鮮盒組贓物確係知情而仍故予買受，犯罪嫌疑核屬有
    不足，揆諸首揭規定，本件被告乙○○、丙○○二人自均應為無罪判決之諭知，
    庶免冤抑。
丙、據上論斷，應依刑事訴訟法第二百九十九條第一項前段、第三百零一條第一項，
    刑法第二十八條、第五十六條、第三百二十條第一項、第四十七條，罰金罰鍰提
    高標準條例第一條前段，判決如主文。
本案經檢察官黃智勇到庭執行職務。
中      華      民      國    八十九    年      三      月    二十三    日
                                  臺灣桃園地方法院刑事第一庭
                                      法  官 呂 仲 玉
右正本證明與原本無異。
如不服本判決，應於判決送達後十日內向本院提出上訴狀( 應附繕本 )，上訴於
臺灣高等法院。
                                    書記官   劉文松
中        華        民        國   八十九   年   四   月    二十七    日
刑法第三百二十條
意圖為自己或第三人不法之所有，而竊取他人之動產者，為竊盜罪，處五年以下有期
徒刑、拘役或五百元以下罰金。


司法院資訊處製作；財團法人民間司法改革基金會備份。
